臺灣臺南地方法院刑事判決　　　　　　　 94年度易字第517號
公　訴　人　臺灣臺南地方法院檢察署檢察官
被　　　告　甲○○
被　　　告　丑○○
上列被告因竊盜案件，經檢察官提起公訴（94年度偵字第4566、
6234號），及移送併辦（臺灣臺南地方法院檢察署94年度偵字第
7096、臺灣高雄地方法院檢察署94年度偵字第18263號），被告
等於本院審理時就被訴事實為有罪之陳述，經本院合議庭裁定由
受命法官獨任行簡式審判程序，本院判決如下：
    主  文
甲○○共同連續於夜間侵入有人居住之建築物竊盜，累犯，處有
期徒刑壹年陸月。
丑○○共同連續竊盜，處有期徒刑壹年肆月。
    事實及理由
一、甲○○前於民國81年間，因違反麻醉藥品管理條例案件，經
    本院以82年度易字第34號判決有期徒刑七月確定，又於82年
    間，因違反麻醉藥品管理條例、肅清煙毒條例等案件，經臺
    灣高等法院臺南分院以82年度上訴字第2255號判決應執行有
    期徒刑八年二月確定，上開二案接續執行，並定應執行刑有
    期徒刑八年六月，於85年6月6日縮短刑期假釋付保護管束出
    監，於91年4月20日縮短刑期執行完畢，丑○○則於83年間
    ，因違反麻醉藥品管理條例案件，經臺灣高雄地方法院以85
    年度易緝字第98號判決有期徒刑四月確定，又於同年間，因
    肅清煙毒條例案件，經本院以85年度訴緝字第104號判決有
    期徒刑三年六月確定，再於85年間，因違反槍砲彈藥刀械管
    制條例案件，經臺灣高雄地方法院以85年度訴字第1131號判
    決有期徒刑二年六月確定，上開三案合併執行定執行刑為六
    年二月，於88年1月13日縮短刑期假釋出監，嗣經確定判決
    撤銷假釋，執行殘刑三年一月二十日，於93年8月7日縮短刑
    期執行完畢。二人詎猶不思悛悔，竟分別基於意圖為自己不
    法所有之概括犯意，分別或共同於下列時、地為竊盜行為：
  (一)甲○○先連續：於94年3月10日晚上7時許，與真實姓名年
    籍不詳綽號「蚯蚓」之男子共同基於意圖為自己不法所有之
    犯意聯絡，共同駕駛甲○○所有之車牌號碼４４０５─ＫＢ
    號自小客車，前往陳進威所經營、位於臺南縣仁德鄉○○村
    ○○路○段277號旁夜晚無人居住之「德泰鐵工廠」，並與該
    名男子共同徒手搬運己○○所有之不銹鋼鐵門乙塊，得手後
    以上開自小客車載運離去而竊取之；又繼上開概括犯意，
    而與林明邦（另行偵辦）基於共同意圖為自己不法所有之犯
    意聯絡，於94年4月2日日出前（日出時間5時51分）凌晨5時
    30分許，由甲○○騎乘車牌號碼ＴＫ─６７０號輕機車搭載
    林明邦共同前往台南縣仁德鄉○○村○○路○段766巷25弄
    58號，辛○○居住之資源回收場，由林明邦在外把風而由甲○○乘圍牆側門未上鎖之機會進入資源回收場內，徒手竊取
    不銹鋼廢鐵乙批，旋為資源回收場人員辛○○（負責人為其
    父親）當場查獲。復承接上開概括犯意，另與真實姓名年
    籍不詳、綽號「和尚」之男子基於共同意圖為自己不法所有
    之犯意聯絡，於94年4月8日上午8時30分許，由甲○○駕駛
    車牌號碼４４０５─ＫＢ號自小客車搭載「和尚」於途經丁○○所經營、位於臺南縣仁德鄉○○村○○○街27巷11號之
    「福一廢五金回收場」時，因見四下無人，竟與「和尚」共
    同徒手搬運丁○○所收購、置於該處之鐵條20餘支至上開自
    小客車車上而竊取之，旋為丁○○之媳婦壬○○當場察覺嚇
    阻後始由甲○○駕車搭載「和尚」逃逸，嗣經壬○○記下上
    開自小客車車牌號碼後報警處理，而由警循線查獲。
  (二)又甲○○承上開概括犯意，與丑○○共同基於意圖為自己不
    法所有之犯意聯絡，於94年4月3日上午11時許，為向友人庚○○借錢而由甲○○騎乘機車搭載丑○○共同前往庚○○位
    於臺南縣歸仁鄉○○村○○○街132巷29之1號住處，並趁人
    不注意之際，由甲○○在旁把風而由丑○○徒手竊取懸掛在
    庚○○供奉之神明身上之金牌6面（萬教帝君金牌2面、中壇
    元帥金牌2面、福德正神金牌2面），得手後由甲○○騎乘機
    車搭載丑○○共同前往林明田所經營、位於臺南縣仁德鄉○○路○段384號「金和興銀樓」，由甲○○持金牌乙面（福德
    正神金牌）進入店內變賣，所得金額供二人購買毒品施用，
    嗣於同日下午1時50分許，因丑○○形跡可疑而為警在臺南
    縣仁德鄉○○路○段與德崙路口當場查獲，並扣得金牌5面（
    萬教帝君金牌2面、中壇元帥金牌2面、福德正神金牌乙面）
    、變賣所得新臺幣（下同）九百元等物。
  (三)再丑○○基於前開之概括犯意，於94年8月15日上午6時許
    ，在台南縣關廟鄉龜洞村53號前，竊取子○○○所有之車牌
    號碼ＷＡＬ─８１０號輕型機車1輛，得手後將車牌丟棄在
    高雄縣阿蓮鄉南雄橋下，並以該機車供其代步之用；又於
    同年月23日上午7時許，前往高雄縣阿蓮鄉○○路201巷215
    號，利用該住宅大門未上鎖之機會侵入屋內（侵入住宅部分
    未據告訴），向屋主何冠誼之子林于竣佯稱其係屋主之友人
    而與林于竣攀談，再伺機竊取為何冠誼所有內有現金一千七
    百元、行動電話2支（序號均不詳）、身分證、健保卡、駕
    駛執照各1張、金融卡5張、存摺2本及商店禮券之皮包1個，
    得手後將皮包內之2支行動電話持往高雄縣阿蓮鄉○○路658
    號「長虹國際通訊行」變賣得款1000元，再取出皮包內之現
    金花用殆盡，後將該皮包連同前開證件等物棄置在高雄縣阿
    蓮鄉南雄橋下。於同年月25日17時許，進入址設高雄縣阿
    蓮鄉○○鎮○○里○○路185號之工廠休息室內，趁機竊取
    為該工廠工人寅○○所有之行動電話1支（序號不詳），得
    手後前往其友人劉志昌位於高雄縣阿蓮鄉○○路23號之住處
    聊天時，將該行動電話遺留該處而未取回。於同年月26日
    15時30分許，由不知情之劉志昌騎乘機車搭載其前往高雄縣
    阿蓮鄉峰山村峰北39之2號，其囑咐劉志昌在外等候，自己
    則利用該住宅大門未上鎖之機會進入屋內（侵入住宅部分未
    據告訴），竊取屋主丙○○放置在1樓房間內之現金硬幣共
    約四百元，得手後正欲乘坐劉志昌之機車離去之際，為丙○○發現，惟其仍加速逃逸。於同年月27日16時許，搭乘不
    知情之朱萬川所駕駛之營業小客車前往高雄縣阿蓮鄉青旗村
    青旗170號小吃店，先向老闆娘乙○○借款300元，再藉向乙○○借用屋內電話之機會，竊取乙○○所有之MOTOROLA牌、
    V180型、序號00000000000000號行動電話1支，得手後持往
    高雄縣阿蓮鄉○○路658號「長虹國際通訊行」變賣。
  (四)案經庚○○、丁○○、戊○○、辛○○、子○○○、何冠誼
    、寅○○、丙○○、乙○○分別訴由臺南縣警察局歸仁分局
    、高雄縣警察局湖內分局分別報請臺灣臺南地方法院檢察署
    檢察官及臺灣高雄地方法院檢察署檢察官偵查起訴及移送併
    案審理。
二、本件係經被告甲○○、丑○○於準備程序期日為有罪之陳述
    ，而經本院合議庭裁定由受命法官獨任以簡式審判程序加以
    審理，則依據刑事訴訟法第二百七十三條之二、同法第一百
    五十九條第二項之規定，不適用傳聞法則有關限制證據能力
    之相關規定；並得依同法第三百十條之二之準用同法第四百
    五十四條之規定製作略式判決書（僅記載「證據名稱」），
    合先敘明。
三、前項犯罪事實，有下列事證足資證明：
  (一)被告甲○○、丑○○於警詢、檢察官偵查中及本院審理時之
    自白。
  (二)被害人錦川、丁○○、戊○○、辛○○、子○○○、何冠誼
    、寅○○、丙○○、乙○○之指述及證人壬○○、洪寶永、
    林志銘、朱佩君於警詢之證述。
  (三)贓物認領保管單3紙、金飾買入登記簿、金牌照片、臺南縣
    警察局歸仁分局德南派出所員警郭坤輝職務報告、庚○○住
    處照片、被告丑○○為警查獲時之現場照片、車牌號碼４４
    ０５─ＫＢ車號查詢汽車車籍列印資料、「福一廢五金回收
    場」照片、被告甲○○書立之切結書乙張、「德泰鐵工廠」
　  照片、ＷＡＬ─８１０號輕型機車之車輛竊盜、車牌失竊資
    料各別查詢報表-查詢車輛認可認可資料、高雄縣警察局車
    輛尋獲通報單1紙、關係乙○○失竊之MOTOROLA牌手機之二
    手手機買賣切結書、扣押筆錄、扣押物品目錄表各1紙、扣
    案物品照片3幀。
  (四)卷附臺灣高等法院被告全國前案紀錄表及法務部刑案資料查
  　註紀錄表。
四、查被告甲○○於94年4月2日凌晨5時30分許，侵入辛○○居
    住之資源回收場竊盜，而依中華民國94年日出日沒時刻表所
    載，該日日出時間為上午5時51分，核被告甲○○此部分所
    為，係犯刑法第321條第1項第1款之加重竊盜罪；又被告甲○○與丑○○上開其餘竊盜犯行，係犯同法第320條第1項之
    普通竊盜罪。被告甲○○分別與綽號「蚯蚓」、「和尚」、
    林明邦及丑○○間之竊盜犯行，分別有犯意聯絡，及行為分
    擔，均各為共同正犯。又被告甲○○、丑○○先後分別或共
    同多次竊盜犯行，時間緊接，所犯均係基本犯罪構成要件相
    同之罪，甲○○應從一重依刑法第321條第1項第1款之加重
    竊盜罪論處，丑○○應從一重依刑法第320條第1項普通竊盜
    罪論處，並均加重其刑。再被告二人分別有如事實欄所載執
    行完畢之前科紀錄，有臺灣高等法院被告全國前案紀錄表可
    稽，其二人於刑之執行完畢五年之內，再犯本件有期徒刑以
    上之罪，為累犯，均應依刑法第47條之規定加重其刑，並分
    別依法遞加重之。另甲○○部份公訴意旨原起訴係犯刑法第
    320條第1項普通竊盜罪，惟經本院審理後，認係犯刑法第32
    1條第1項第1款之加重竊盜罪，則起訴法條自應予變更，併
    予敘明。爰分別審酌被告二人素行、犯罪之動機、目的、手
    段、竊取贓物之價值及被告等犯罪後坦承不諱，態度良好等
    一切情狀，各量處如主文所示之刑，以資懲儆。
五、依刑事訴訟法第299條第1項前段、第273條之1第1項、第310
    條之1、第300條，刑法第28條、第56條、第320條第1項、第
    321條第1項第1款、第47條，罰金罰鍰提高標準條例第1條前
    段，判決如主文所示。
六、如不服本判決，應於判決送達後十日內，向本院提出上訴書
    狀。
七、另臺灣高雄地方法院檢察署移送併辦被告丑○○行使偽造私
    文書部分，因竊盜後處分贓物之行為並不另構成犯罪，故其
    處分贓物而偽造「卓錦章」名義簽寫出售二手手機切結書行
    為，殊難認與竊盜犯行有牽連犯之裁判上一罪關係，職是，
    本院就偽造文書犯行部分自不得加以審究，併予說明。
本案經檢察官癸○○到庭執行職務。
中　　華　　民　　國　　94　　年　　10　　月　　21　　日
　　　　　　　　　刑事第七庭    法　官　彭喜有
以上正本證明與原本無異。
如不服本判決應於送達後10日內向本院提出上訴狀。
　　　　　　　　　　　　　　　　書記官　黃傳鈞
中　　華　　民　　國　　94　　年　　10　　月　　24　　日
附錄本案論罪科刑法條全文
刑法第320條第1項：
意圖為自己或第三人不法之所有，而竊取他人之動產者，為竊盜
罪，處5年以下有期徒刑、拘役或500元以下罰金。
刑法第321條第1項第1款：
犯竊盜罪而有下列情形之一者，處六月以上、五年以下有期徒刑
：
一  於夜間侵入住宅或有人居住之建築物、船艦或隱匿其內而犯
    之者。
